【裁判字號】    98,訴,91
【裁判日期】    980219
【裁判案由】    違反野生動物保育法
【裁判全文】
臺灣基隆地方法院宣示判決筆錄            98年度訴字第91號
公訴人  臺灣基隆地方法院檢察署檢察官
被  告  甲○○
上列被告因98年訴字91號違反野生動物保育法一案，於中華民國
98年2月19日上午09時30分，在本院刑事第三法庭公開審判，
在本院第三法庭宣示判決，出席人員如下：
    法      官  陳伯厚
    書  記  官  王惠萍
    通      譯  黃子凡
法官起立朗讀判決主文、犯罪事實要旨、處罰條文、附記事項，
及告以上訴限制、期間並提出上訴狀之法院，且諭知記載其內容
：
一、主  文：
    甲○○違反保育類野生動物，未經主管機關同意，意圖販賣
    而陳列、展示保育類野生動物，處有期徒刑陸月，如易科罰
    金以新臺幣壹仟元折算壹日。
二、犯罪事實要旨：
    引用起訴書所載（如附件）。
三、處罰條文：
    野生動物保育法第35條第1 項、40條第1 項第2 款，刑法第
    11 條 、第41條第1 項前段、刑法施行法第1 條之1。
四、附記事項：
    無。
五、協商判決除有刑事訴訟法第454條之4第1項第1款於本訊問程
    序終結前，被告撤銷協商合意或檢察官撤回協商聲請者；第
    2款被告協商之意思非出於自由意志者；第4款被告所犯之罪
    非第455條之2第1項所定得以協商判決者；第6款被告有其他
    較重之裁判上一罪之犯罪事實者；第七款法院認應諭知免刑
    或免訴、不受理者情形之一，及違反同條第2項「法院應於
    協商合意範圍內為判決；法院為協商判決所科之刑，以宣告
    緩刑或2年以下有期徒刑、拘役或罰金為限」之規定者外，
    不得上訴。
六、如不服本件判決，得自收受判決送達之日起10日內，向本院
    提出上訴書狀，上訴於第二審法院。
中    華    民    國    98    年    2    月    19    日
                  臺灣基隆地方法院刑事第二庭
                      書  記  官  王惠萍
                      法      官  陳伯厚
以上正本證明與原本無異。
本判決除有刑事訴訟法第455條之4第1項第1款、第2款、第4款、
第6款、第7款所定情形之一，或違反同條第2項規定者外，不得
上訴。
如有前揭除外情形，對於本件判決如有不服，應於收受本判決後
10日內向本院提出上訴書狀，其未敘述上訴理由者，並得於提起
上訴後10日內向本院補提理由書狀（均須按他造當事人之人數附
繕本）「切勿逕送上級法院」。
中    華    民    國    98    年    2    月    19    日
                      書 記 官  王惠萍
附件：
臺灣基隆地方法院檢察署檢察官起訴書
                                      97年度偵字第1696號
    被      告  甲○○  男  48歲（民國○○年○○月○日生）
                        住基隆市○○區○○路151巷5號
                        身分證統一編號：Ｚ000000000號
上列被告因違反野生動物保育法案件，已經偵查終結，認應該提
起公訴，茲將犯罪事實及證據並所犯法條分敘如下：
        犯罪事實
一、甲○○係址設基隆巿東信路106號「123鳥園」（現已停業）
    負責人，知悉彩虹吸蜜鸚鵡（學名Trichoglossus haematod
    us）、喋喋吸蜜鸚鵡（學名Lorius garrulus）等鳥類，係
    經保育野生動物之中央主管機關行政院農業委員會（下稱農
    委會）指定公告之第二級保育類野生動物，屬珍貴稀有保育
    類野生動物，非經主管機關之同意，不得買賣；詎其未經主
    管機關之同意，而於民國97年2月間，意圖販賣，而將彩虹
    吸蜜鸚鵡2隻、喋喋吸蜜鸚鵡1隻飼養並陳列在其經營之「12
    3鳥園」內。嗣於同年4月3日16時40分許，經警在上開地址
    查獲，並扣得彩虹吸蜜鸚鵡2隻及喋喋吸蜜鸚鵡1隻。
二、案經基隆巿警察局第四分局報告偵辦。
        證據並所犯法條
一、訊據被告甲○○否認知悉上開鸚鵡係保育鳥類一情，辯稱：
    「我是在97年2月過年前跟羅元亨頂讓這家鳥園，紅色那2隻
    是本來就在店裡，青色的是我去台北巿和平西路的上嘉鳥園
    買的」云云，惟查，上開鸚鵡3隻係在被告經營之鳥園中查
    獲，有基隆巿野生動物保育聯合執行小組訪查紀錄表及切結
    書各一紙、扣案現場照片及鳥類照片共13張在卷可稽；而上
    開鳥類係屬第二級保育類野生動物一節，亦經國立屏東科技
    大學研究發展處野生動物保育服務中心鑑定屬實，有該中心
    物種鑑定書影本一紙附卷足憑，再則被告既以經營鳥園為業
    ，對於鳥類應有相當認識，始得應付顧客之詢問事宜，亦應
    了解販售鳥類之相關法規，是其辯解不知為保育類鸚鵡等情
    ，殊難採信，犯行洵堪認定。
二、核被告所為，係違反野生動物保育法第35條第1項之規定，
    而觸犯同法第40條第1項第2款之未經主管機關許可，意圖販
    賣而陳列、展示保育類野生動物罪嫌。
三、依刑事訴訟法第251條第1項提起公訴。
  此  致
臺灣基隆地方法院
中    華    民    國    98    年    1     月    15    日
                              檢  察  官  吳  佳  齡
本件正本證明與原本無異
中    華    民    國    98    年    1     月    17    日
                              書  記  官  林  建  价
附錄本案所犯法條：
野生動物保育法第40條第1項第2款
有下列情形之一，處6月以上5年以下有期徒刑，得併科新臺幣30
萬元以上1百50萬元以下罰金：
二、違反第35條第1項規定，未經主管機關同意，買賣或意圖販
    賣而陳列、展示保育類野生動物或瀕臨絕種及珍貴稀有野生
    動物產製品者。


司法院資訊處製作；財團法人民間司法改革基金會備份。
